臺灣嘉義地方法院刑事判決　　　　　　　　　　　　　九十一年度交訴字第七六號
　　公　訴　人　臺灣嘉義地方法院檢察署檢察官
　　被　　　告　丙○○
右列被告因公共危險等案件，經檢察官提起公訴（九十一年度偵字第五五二一號），
本院判決如左：
    主  文
丙○○駕駛動力交通工具肇事，致人受傷而逃逸，處有期徒刑拾月，緩刑年。
被訴業務過失傷害部分，公訴不受理。
    事  實
一、丙○○係平日以駕駛自小貨車運送貨物為業，為從事駕駛業務之人於民國九十一
    年八月三日下午一時十分許，駕駛車牌號碼Ｄ三─０五八二號自小貨車，沿嘉義
    市○區○○路由西向東行駛，行經北港路八三九號前之際，理應注意汽車在同一
    車道行駛時，除擬超越前車外，後車與前車之間應保持隨時可以煞停之距離及應
    注意車前狀況，隨時採取必要之安全措施，而依當時情形，又無不能注意之情事
    ，竟疏於注意，未與前車保持可以煞停之距離，遂於通過上開路段時，由後撞及
    同向行駛在前、由乙○○所駕駛、車內搭乘甲○○、徐筱翔（甲○○之女、八十
    二年九月二十七日生）、鍾靜珠等三人之車牌號碼Ｐ六─四六九二號自小客車，
    致徐筱翔受有左肩及唇部挫傷（唇部紅腫一點五公分×０點五公分）等傷害（業
    務過失傷害部分業經撤回告訴），丙○○於肇事發生車禍致人受傷後，原應停車
    並即採取救護或其他必要措施、向警察機關報告，竟未下車查看，僅短暫停車隨
    即置受傷之徐筱翔不顧而駕車逃離現場，嗣經警循線查獲。
二、案經嘉義市警察局第一分局報請台灣嘉義地方法院檢察署檢察官偵查起訴。
    理  由
甲、有罪部分：
一、訊據被告丙○○對於右揭時、地與乙○○所駕自小客車發生車禍、其有過失等情
    均坦承不諱，核與甲○○、徐筱翔之指述、證人乙○○於警訊時之證稱均相符合
    ；而徐筱翔受有左肩及唇部挫傷（唇部紅腫一點五公分×０點五公分）之傷害，
    有行政院衛生署嘉義醫院診斷證明書一紙在卷可佐；而本件車禍發生時，天候雖
    下雨，然係日間、並有自然光線且視距良好，該處屬市區道路○路面雖濕潤然並
    無缺陷、無障礙物，並無何不能注意之情事，此有道路交通事故調查報告表一紙
    、現場相片十四張在卷可憑；按汽車行駛時，駕駛人應注意汽車在同一車道行駛
    時，除擬超越前車外，後車與前車之間應保持隨時可以煞停之距離及應注注意車
    前狀況，並隨時採取必要之安全措施，道路交通安全規則第九十四條第一項、第
    三項定有明文；本件被告行車當時既無不能注意之情事，竟疏未與前車保持適當
    之距離並注意車前之狀況以致肇事使徐筱翔受傷，顯有過失；而被告於肇事後未
    停車察看並為必要之救護、處理即逃離現場，其駕車致人受傷後逃逸之犯行，足
    堪認定。
二、核被告所為，係犯刑法第一百八十五條之四之肇事逃逸罪。爰審酌被告犯後業已
    於審理中坦承犯行，犯罪後之態度、素行均良好，且被告事後已賠償被害人達成
    和解（此有台北市中正區調解委員會調解書一紙在卷可佐），應有相當之警惕等
    一切情狀，判處如主文第一項所示之刑。末查，被告未曾受有期徒刑以上刑之宣
    告，有臺灣嘉義地方法院檢察署刑案資料查註紀錄表、臺灣高等法院被告全國前
    案紀錄表各一份在卷可參，而被告事後已與告訴人達成和解或被害人諒解，其因
    一時失慮，初罹刑典，經此偵查審判，當知所警惕，信無再犯之虞，本院認為其
    所宣告之刑，以暫不執行為適當，並予宣告緩刑三年，以啟自新。
乙、不受理部分：
一、公訴意旨另以：丙○○係平日以駕駛自小貨車運送貨物為業，為從事駕駛業務之
    人於九十一年八月三日下午一時十分許，駕駛車牌號碼Ｄ三─０五八二號自小貨
    車，沿嘉義市○區○○路由西向東行駛，行經該北港路八三九號前之際，理應注
    意汽車在同一車道行駛時，除擬超越前車外，後車與前車之間應保持隨時可以煞
    停之距離及應注意車前狀況，隨時採取必要之安全措施，而依當時情形，又無不
    能注意之情事，竟疏於注意，未與前車保持可以煞停之距離，遂於通過上開路段
    時，由後撞擊同一車道行駛在前由乙○○所駕駛，內載有甲○○、徐筱翔、鍾靜
    珠等三人之車牌號碼Ｐ六─四六九二號自小客車，致徐筱翔受有左肩及唇部挫傷
    （唇部紅腫一點五公分×０點五公分）等傷害（業務過失傷害部分業經撤回告訴
    ），因認被告另犯有刑法第二百八十四條第二項前段之業務過失傷害罪嫌等語。
二、按被害人之法定代理人或配偶，得獨立告訴；又告訴乃論之罪，告訴人於第一審
    辯論終結前，得撤回告訴，再其告訴經撤回者，法院應諭知不受理之判決，刑事
    訴訟法第二百三十三條、第二百三十八條第一項及第三百零三條第三款分別定有
    明文。本件被告因業務過失傷害行為，經檢察官提起公訴，認為觸犯刑法第二百
    八十四條第二項前段之過失傷害罪，依同法第二百八十七條前段規定須告訴乃論
    ，茲據告訴人即被害人徐筱翔、甲○○達成和解並撤回告訴，有刑事撤回狀一紙
    附於本院卷足稽，依照前開法條之規定，自應諭知不受理。
據上論斷，應依刑事訴訟法第二百九十九條第一項前段、第三百零三條第三款，刑法
第一百八十五條之四、第七十四條第一款，判決如主文。
本案經檢察官黃正雄到庭執行職務。
中    華    民    國      九十一      年    十一      月    二十九    日
                                      臺灣嘉義地方法院交通法庭
                                          法  官    黃  國  益
右正本證明與原本無異。
如不服本判決，應於判決送達後十日內，向本院提出上訴狀。
中    華    民    國      九十一      年    十一      月    二十九    日
                                          書記官    林  柑  杏
附錄法條：
中華民國刑法第一百八十五條之四
駕駛動力交通工具肇事，致人死傷而逃逸者，處六月以上五年以下有期徒
刑。
